【裁判字號】    88,重訴緝,9
【裁判日期】    891117
【裁判案由】    違反槍砲彈藥刀械管制條例等
【裁判全文】
臺灣高雄地方法院刑事判決                          八十八年度重訴緝字第九號
    公  訴  人  臺灣高雄地方法院檢察署檢察官
    被      告  丁○○
    指定辯護人  本院公設辯護人  戊○○
右列被告因違反槍砲彈藥刀械管制條例等案件，經檢察官提起公訴（八十年度偵字第
一一五八八號、一二二三九號、二一一八九號、八十年度偵緝字第一八八號），本院
判決如左：
    主  文
本件免訴。
    理  由
一、公訴意旨係以：丙○○（同案被告，業經臺灣高等法院高雄分院以八十三年度上
    更（一）字第八七號判處有期徒刑十一年確定）綽號「黑林仔」，原以製造齒模
    為業，因投資股票買賣發生虧損，為圖牟取暴利，於民國七十七年十二月間某日
    （起訴書誤載為七十八年一月間），與被告丁○○、己○○（同案被告，另案經
    台灣高等法院台南分院判處有期徒刑九年確定）及綽號「德國仔」、「林仔」等
    不詳姓名之成年男子，共謀自菲律賓走私丁香魚進口販賣，乃與丙○○商議走私
    事宜，由其負責租船，僱用船員，俟走私後可得新台幣（下同）六十萬元報酬，
    議定後，遂商由丁○○及己○○及「林仔」等人負責籌措購貨之資金，丙○○則
    負責出面在澎湖向不知情之不詳姓名男子租得「金大滿號」漁船，並以新台幣（
    下同）十萬元僱用黃金城（已，經臺灣高等法院高雄分院判決不受理）為船長
    ，另以八萬元僱用林仲男（同案被告，係丙○○之弟，業經臺灣高等法院高雄分
    院判決有期徒刑八年四月確定），各五萬元僱用黃友吉（另案通緝中）、孫朝明
    （已歿，經不起訴處分）等三人為船員。丁○○於七十七年十二月二十九日先行
    搭機赴菲律賓，丙○○則於十日後之七十八年一月八日（起訴書誤載為八十年一
    月間）搭機至新加坡轉至菲律賓。黃金城、黃友吉、林仲男、孫朝明等人，則於
    七十八年一月七日，駕駛「金大滿號」漁船，自高雄縣林園鄉中芸港，以捕魚為
    名報關出海，航赴菲律賓之馬尼拉港，裝上丁○○與丙○○購得之三噸重之丁香
    魚，於七十八年一月二十二日運回中芸港。丙○○、丁○○則依次於七十八年一
    月十九日及二十一日搭機返台，由丁○○支付六十萬元給丙○○，丙○○以之支
    付租船費三十萬元及黃金城等人之薪資，餘款留為己用。丁○○、己○○及綽號
    「林仔」等人，鑒於前次私運過程順利，又於七十八年二月間某日（起訴書誤載
    為八十年三、四月間，詳後述）在高雄市○○○街一○九號綽號「德國仔」之住
    居處，共謀走私禁藥安非他命至菲律賓販賣（以上部分未經起訴），再自菲律賓
    購買大麻煙、槍枝、子彈走私進口販賣牟利，並與在場之丙○○協商，由其負責
    租用「金大滿」漁船，自菲律賓載丁香魚走私進口代價仍為六十萬元，議定後，
    仍由丁○○及己○○等人籌措資金，丙○○則負責以相同之代價再僱用有犯意聯
    絡之黃金城、黃友吉、林仲男、孫朝明等人。丁○○則於七十八年二月十二日搭
    機赴菲律賓，丙○○則於七十八年三月九日搭機經新加坡轉赴菲律賓，與丁○○
    會合。黃金城、黃友吉、林仲男、孫朝明等人則於七十八年三月十七日，以捕漁
    為名報關出海，抵達菲律賓後，停靠在馬尼拉附近一漁港，由丁○○購入大麻五
    百公斤，及具殺傷力之烏茲衝鋒槍二把、九○、九二口徑手槍各一把，二五口徑
    手槍二把，與烏茲衝鋒槍子彈七十顆，九二型子彈三顆等管制進口之違禁物，欲
    未經許可走私回台，丙○○乃言明，除原約定報酬六十萬元外，尚須加付三十五
    萬元，經丁○○同意後，丙○○乃告知船長黃金城，船員林仲男、黃友吉、孫朝
    明等人知悉，而共同將之裝上「金大滿號」漁船。丙○○於七十八年四月八日搭
    機返台。黃金城、丙○○、黃友吉、孫朝明等人則駕駛「金大滿號」漁船將上述
    違禁物運回台灣。該船駛至國境內之屏東縣小琉球附近海面時，由黃金城等四人
    將上開槍彈及大麻等違禁物，以丟包方式，交由丁○○等人事先安排之小船接駁
    上岸，而私運進口。「金大滿號」漁船則於七十八年四月十日，駛回中芸港。丁○○由其他途徑返台後（丁○○另與乙○○以信義六號漁船走私槍彈，詳後述）
    ，取走烏茲衝鋒槍及九○手槍各一把，並交代丙○○將二五口徑手槍二把以十萬
    元代價，於七十八年四月間某日，在高雄市○○路皇統大飯店附近賣給乙○○（
    乙○○另與丁○○共同以信義六號漁船走私槍彈，業經最高法院以八十年度台上
    字第二九二七號判處無期徒確定）。丙○○則取得二十萬元，又因丁○○所交付
    之支票，無法兌現，丙○○則另分得烏茲衝鋒槍，九二口徑手槍各一把，九二型
    子彈五顆及烏茲衝鋒槍子彈七十顆，與大麻五十公斤。其中九二口徑手槍及子彈
    五發藏置在高雄市○○路之高速公路涵洞下之排水溝內，烏茲衝鋒槍及子彈七十
    顆則於七十八年五月間某日，在高雄市○○○路高速公路涵洞下，與綽號「良仔
    」之不詳姓名男子換得二五口徑手槍一把、子彈一顆、彈匣一個、二二口徑手槍
    一把、彈匣一個、子彈二顆、美製○‧三八口徑轉輪手槍一把及子彈一顆，並將
    上開槍彈均藏在高雄市○○○路前西線卅七號高壓電桿後空屋之牆角。另大麻五
    十公斤，丙○○則基於共同營利意圖而持有，將其中二公斤交由綽號「大頭仔」
    之不詳姓名成年男子轉交己○○，伺機尋找買主。嗣己○○因持有大麻、安非他
    命及槍彈等物，於七十八年五月二十五日下午二時十分為警查獲，而扣得該大麻
    煙葉一公斤六公兩（另四百公克為顧客試用已滅失）及其他槍彈等物，並循線查
    獲丙○○、黃金城、林仲男、孫朝明等人，丁○○、黃友吉均逃匿。嗣林仲男帶
    同警方分別於八十年六月十一日帶同警方於高雄市○○路起出其所分得之九二型
    手槍（連彈匣）一支，該型手槍子彈五發（其中二發已試射）及同年七月七日，
    帶同警方在高雄市○○路及林森三路等處，起出上開藏置之前開其與「良仔」之
    人互易所得之各式槍枝、子彈及彈匣等物。因認被告丁○○涉犯修正前懲治走私
    條例第二條第一項之私運管制物品進口罪、修正前槍砲彈藥刀械管制條例第七條
    第二項之運輸手槍罪、第十一條第一項之運輸彈藥罪、戡亂時期肅清煙毒條例第
    五條第一項之運輸麻煙罪嫌。嗣丁○○經本院於八十一年五月五日發布通緝，於
    八十八年二月二十五日為警緝獲。
二、按案件曾經判決確定者，應為免訴之判決，刑事訴訟法第三百零二條第一款定有
    明文，此項原則關於實質上一罪或裁判上一罪，均有其適用。連續犯係裁判上一
    罪，其一部分犯罪事實曾經判決確定者，其效力當然及於全部，故檢察官復將其
    他部分重行起訴，亦應諭知免訴之判決（最高法院四十九年台非字第二Ｏ號判例
    參照）。
三、本件公訴人於起訴書犯罪事實欄中固記載：丁○○與己○○及綽號「林仔」等人
    ，鑒於前次私運過程順利，又於八十年三、四月間某日，在高雄市○○○街一○
    九號綽號「德國仔」之住居處，共謀自菲律賓購買大麻煙、槍枝、子彈進口販賣
    牟利，並與在場之丙○○協商，由丁○○及己○○等人籌措資金，丙○○則負責
    以相同之代價再僱用有犯意聯絡之黃金城、黃友吉、林仲男、孫朝明等人於八十
    年三、四月間，以捕漁為名報關出海，自中芸港出發前往菲律賓等語。惟查，「
    金大滿號」漁船係屬澎湖縣籍，船主蔡松頂，該船曾於七十八年一月七日出中芸
    港，一月二十二日進港，復於七十八年三月十七日出中芸港，四月十日進港，其
    船長為黃金城，船員為黃友吉、林仲男、孫朝明等情，有高雄縣警察局八十一年
    八月十三日高警檢字第三一四○四號函附漁船資料表、八十一年十二月二日高警
    檢字第四五七九三號函及中芸港漁船進出港報告單、進入港登記簿影本附於臺灣
    高等法院高雄分院八十三年度上更（一）字第八七號卷可稽，並經本院調閱該案
    卷核閱無訛。同案被告丙○○共參與走私二次，先於七十八年一月間租用「金大
    滿號」漁船，私運丁香魚進口，第二次於七十八年三、四月間，由丁○○安排以
    同前漁船前往菲律賓，購買大麻煙、手槍、衝鋒槍、子彈等物仍由同船私運，返
    台入境後，以丟包方式將大麻等物接駁上岸等情，業據丙○○於警訊時供承在卷
    。同案被告林仲男、黃金城於警訊及檢察官偵查中，分別供稱：「我於七十七年
    十一、十二月間（時間不能確定）及七十八年三、四月間，曾參予走私兩趟，每
    趟船長十萬，船員五萬，我為八萬，是丙○○發給的，船亦是丙○○租的，卸貨
    後，丙○○有告訴我船上載有大麻約一百公斤及槍械，而走私進來的大麻和槍械
    是由丙○○處理的」（林仲男於八十年六月二十二日警局初訊所供）、「七十七
    年底及七十八年初時，我為金大滿號漁船船長，船主我們都叫他黑林仔，船員有
    黃有（友）吉，林仲男及一位朝明，我們漁船直接開往菲律賓的馬尼拉港後，由
    先乘飛機到菲律賓的綽號黑林仔船主（丙○○）在馬尼拉港接林仲男、朝明（孫
    朝明）及另外一個我不知道的人共同私下接貨約五十箱，我知道裡面的東西可能
    不單純」（黃金城所供）等語。綜上，丁○○參與「金大滿號」漁船私運丁香魚
    、大麻煙、槍枝、子彈等管制物品進口之犯行，其犯罪時間應係在七十八年一月
    及同年三、四月間，起訴書雖記載為八十年一月及八十年三、四月間，惟起訴之
    犯罪行為、地點，已特，顯係犯罪時間之誤載，不影響起訴犯罪事實之同一，應
    予更正，又被告丁○○與同案被告丙○○等人於七十八年三月十七日以金大滿漁
    船載安非他命至菲律賓販賣部分（見臺灣高等法院高雄分院八十二年上更（一）
    字第八七號判決書），未經起訴，合先敘明。
四、次查，本件被告丁○○前被訴與乙○○、蔡春月（女，民國四十年九月二日生、
    另案業經最高法院以七十九年度台上字第二七七九號判處無期徒刑確定，刻在監
    執行），於七十八年間謀議自國外購買槍砲、子彈、手榴彈等政府管制物品私運
    進口，圖轉售台灣黑社會不良份子，牟取暴利，於七十八年間某月，乙○○籌資
    美金三萬一千五百元，由丁○○在菲律賓購得衝鋒槍四支、手槍二十一支、手榴
    彈五枚及子彈一千八百四十發，分裝成十一包，俟機私運進口，約定由蔡春月返
    台負責販賣事宜，預估總售價為四百五十萬元，由乙○○分取三分之二，丁○○
    與蔡春月分取三分之一。七十八年五月間，丁○○在菲律賓馬尼拉市某迪斯可舞
    廳偶遇舊識台灣漁船「信義六號」輪機長黃順成（男、四十四年二月二十日生，
    經最高法院七十九年度台上字第三六○六號判處有期徒刑十三年確定，業經假釋
    出監），乃藉機招待食宿，並介紹認識乙○○、蔡春月。七十八年五月下旬某日
    ，丁○○持上開槍彈其中二包，約定五萬元之代價說服黃順成協助帶返台灣，並
    囑密藏。數日後，乙○○、丁○○再約晤黃順成，由乙○○約定允付三十萬元再
    度說服黃順成協助將上開槍彈其餘之九包運返台灣，黃順成貪圖厚利，允其所請
。七十八年六月中旬某日，黃順成接受乙○○、蔡春月攜至之其餘九包槍彈，密
    藏船艙艙底廢水槽內，等候開航，乙○○並告知程銘浩在台灣之呼叫器號碼，促
    黃順成憑以連絡交貨。乙○○辦妥槍彈託運進品事宜，即以電話自菲律賓連絡台
    灣之程銘浩（男、五十九年七月三日生，經本院以七十九年度上重訴第七一二號
    判決處有期徒刑十二年六月確定，業經假釋出監）準備接貨，並囑備妥約定交付
    黃順成三十萬元。程銘浩接獲指示，於槍彈尚未啟程返台之七十八年八月下旬，
    迅將情告知乙○○之母吳蔡水雪（二十七年七月十四日生、業由最高法院以七十
    九年度台上字第三六○六號判處有期徒刑五年確定，經執行完畢），並轉囑籌湊
    三十萬元以備提貨。吳蔡水雪亦接獲菲律賓丁○○之通知，把槍彈將到之事告知
    程銘浩。七十八年八月二十七日，丁○○、乙○○、蔡春月、黃順成、程銘浩五
    人共同意圖供他人犯罪之用，由黃順成將上述未經許可之十一包槍彈之政府管制
    物品私運進口，抵達高雄縣梓官鄉蚵子寮漁港，黃順成隨即依乙○○指示之呼叫
    器號碼與程銘浩取得連繫，約定取貨日期，程銘浩旋以電話通知菲律賓馬尼拉乙○○使知槍彈已私運進口到達，乙○○於電話中指示將槍彈運到程銘浩之住處藏
    匿，俟蔡春月返台。七十八年九月二日乙○○在菲律賓通知蔡春月即返台處理彈
    槍販賣事宜。翌日（即九月三日）上午，程銘浩夥同徐明德（男、五十四年十二
    月十四日生、已由臺灣高等法院臺南分院以七十九年度重上訴字第七一二號判處
    有期徒刑十年六月確定）由黃順成帶往「信義六號」停泊處蚵子寮漁港，取出全
    部槍彈，由程銘浩、徐明德二人以自用小客車運輸至台南市○○路○段三二四號
    二樓程銘浩住處藏匿，是夜，乙○○自菲律賓以電話向程銘浩詢知槍彈數量無誤
    ，再度囑咐由蔡春月處理槍彈之販賣，並促給付黃順成三十萬元。翌日（即九月
    四日）蔡春月自菲律賓搭機返台，宿於吳蔡水雪家，於翌日（即九月五日）偕程
    銘浩、徐明德、楊金雄（男、二十八年十月十二日生、亦已判決確定）同往程銘
    浩住處查看槍彈確認槍彈數量，因槍枝生銹，由楊金雄、程銘浩、徐明德擦拭除
    銹，蔡春月亦把玩槍枝。蔡春月因急於取回約定部分（三分之一）之一百五十萬
    元，遂開始接洽買主。程銘浩另於蔡春月亦確認槍枝數量後，即通知已知情之吳
    蔡水雪，促其籌款給付黃順成，吳蔡水雪明知該款之用途，由程銘浩陪同向不知
    情之友人陳天賞借得現款三十萬元，交由程銘浩轉給黃順成。嗣經調查人員於七
    十八年九月八日在程銘浩上址查獲，扣押衝鋒槍四支、手槍十七槍（其中二支不
    具殺傷力）、手榴彈五枚及子彈一千八百四十發，所涉修正前懲治走私條例第二
    條第一項，修正前槍彈藥刀械管制條例第七條第三項、第十一條第二項等罪嫌
    ，業經檢察官提起公訴，並由臺灣臺南地方法院於八十八年四月二日以八十八年
    度重訴緝字第二號判處無期徒刑，經臺灣高等法院臺南分院於八十八年六月十日
    以八十八年度上重訴字第五八八號及最高法院於八十八年八月二十六日以八十八
    年度台上字第四六六○號判決分別駁回上訴確定在案，有臺灣高等法院被告全國
    前案紀錄表、臺灣高雄地方法院檢察署刑案資料查註紀錄表、臺灣台北地方法院
    檢察署檢察官執行指揮書（八十八年執更戊字第一四一六號）、臺灣臺南地方法
    院八十八年度重訴緝字第二號、臺灣高等法院臺南分院八十八年度上重訴字第五
    八八號判決書、最高法院八十八年度台上字第四六六○號判決書等各一份在卷可
    稽。該案與本件檢察官起訴關於被告丁○○涉修正前懲治走私條例第二條第一項
    之私運管制物品進口罪、修正前槍砲彈藥刀械管制條例第七條第二項之運輸手槍
    罪、第十一條第一項之運輸彈藥罪之犯罪事實，均時間緊接，犯罪手法各自相同
    ，顯係各基於概括犯意，而犯基本構成要件相同之罪名，均屬連續犯，為裁判上
    一罪；就被告丁○○本件涉犯戡亂時期肅清煙毒條例第五條第一項之運輸麻煙之
    犯罪事實，係同時、同地，以一個私運管制物品進口行為，私運前開槍、彈及麻
    煙，係一行為觸犯數罪名，屬想像競合犯，亦為裁判上一罪，依審判不可分原則
    ，該案判決之效力，應及於本案全部犯罪事實，揆諸前揭說明，自應諭知免訴之
    判決。據上論結，應依刑事訴訟法第三百零二條第一款，判決如主文。
本案經檢察官甲○○到庭執行職務。
中      華      民      國    八十九    年     十一     月     十七     日
                                    臺灣高雄地方法院刑事第三庭
                                    審判長法  官    宋  明  中
                                          法  官    古  振  暉
                                          法  官    涂  裕  洪
如不服本判決，應於判決送達後十日內，向本院提出上訴狀。
    書記官    許  麗  珠
中      華      民      國    八十九    年     十一     月     二十一   日


司法院資訊處製作；財團法人民間司法改革基金會備份。
